【裁判字號】    99,易,1824
【裁判日期】    991020
【裁判案由】    傷害
【裁判全文】
臺灣臺北地方法院刑事判決              99年度易字第1824號
公  訴  人  臺灣臺北地方法院檢察署檢察官
被      告  丙○○
上列被告因傷害案件，經檢察官提起公訴（99年度偵字第7543號
），本院判決如下：
    主  文
丙○○傷害人之身體，處拘役肆拾日，如易科罰金，以新臺幣壹
仟元折算壹日。
    犯罪事實
一、丙○○為代表處理建設公司交屋事宜之人，甲○則於民國99
    年受陳玲莉委託，處理臺北市中正區○○○路○段110巷18號
    3樓之開會及協商事宜，於99年3月14日，甲○前往臺北市中
    正區○○○路○段110巷18號大樓進行房屋點交時，丙○○因
    認甲○非該處住戶、亦非所有權人，而甲○亦當場未出具委
    託書，遂就甲○有無權限進行點交發生爭執，並於甲○欲進
    入臺北市中正區○○○路○段110巷18號大樓入口處之際，明
    知於一般人進入建築物入口時推動不鏽鋼製門扇將門閤閉，
    可能使人碰撞門扇邊緣受傷，但仍基於縱使甲○受傷，亦不
    違背其本意之不確定故意，以左手猛推上址大樓門口不鏽鋼
    製大門，造成該不鏽鋼製大門因而撞及甲○右側身體，並受
    有右肩擦傷（4×1公分）、右前臂裂傷（1×0.1公分）、擦
    傷（0. 2×0.1公分）之傷害。
二、案經甲○訴由臺北市政府警察局中正第一分局報告臺灣臺北
    地方法院檢察署偵查起訴。
    理  由
一、程序方面：被告丙○○對於公訴人提出之證據資料，均不爭
    執其證據能力，本院審酌該等言詞供述及書面做成時之狀況
    ，並無不宜作為證據之情事，依刑事訴訟法第159條之5第2
    項，得作為證據。
二、上開犯罪事實，業據被告於本院審理時坦承不諱（見本院卷
    (二)第24頁），其雖於偵查時辯稱，告訴人非房屋所有權人，
    伊只是要關門，並無傷害告訴人之故意云云。經查，告訴人
    並非臺北市中正區○○○路○段110巷18號3樓之所有權人，
    登記所有權人為陳玲莉等情，固有臺北市建成地政事務所99
    年8月19日北市建地三字第09931307500號函及所附電腦登記
    謄本和異動索引等件可按（見本院卷(一)第38至71頁），惟經
    本院勘驗99年3月14日上開處所錄影光碟所示，其中確有告
    訴人甲○欲進入金山南路110巷18號大樓內，被告以左手推
    該處大門鐵門，告訴人於該處大門閤上之際，身體與大門碰
    觸改變行走軌跡等影像，亦有勘驗筆錄在卷可按（見本院卷
    (一)第30頁），參以證人乙○○於本院審理時所證稱：「（問
    ：你有無看到甲○有無流血受傷？）當天他在那裡手臂好像
    有弄到，看起來，地上應該沒有血跡。」、「（問：你說他
    手臂好像有弄到，你看到是什麼情況？）我看到他應該是被
    門夾到、弄到。」、「（問：甲○被門夾到的經過，請描述
    你看到的情形？）...，被告關門，甲○進去，然後就碰到
    ，我看到甲○有被碰到，或多或少都有受傷。我看到的是一
    個關門，一個要進去，所以就碰到。」等語（見本院卷(一)第
    12頁背面），而於一般人進入建築物入口時推動不鏽鋼製門
    扇將門閤閉，可能使人碰撞門扇邊緣受傷之蓋然性甚高，此
    本為被告所得預見，是被告竟於告訴人欲進入大樓之際，以
    左手將大門猛力閤閉，自難謂其就告訴人因而發生碰撞之事
    實，已有違其本意或有確信不致發生此一結果之可能，本件
    被告確有不確定之故意甚明；又告訴人甲○確因碰及大門而
    受有右肩擦傷（4×1公分）、右前臂裂傷（1×0.1公分）、
    擦傷（0.2×0.1公分）之傷害等情，除據證人乙○○證述於
    卷外，亦有臺北市立聯合醫院仁愛院區驗傷診斷書可稽（見
    偵查卷第13頁），而告訴人甲○係於案發當日先於16時10分
    自行報警，並於16時10分至50分間製作警詢筆錄，復於同日
    下午17時23分許前往臺北市立聯合醫院仁愛院區急診科驗傷
    ，亦有告訴人之警詢筆錄及上開驗傷診斷書可按（見偵查卷
    第5至6頁），是前揭驗傷診斷書應係於案發後隨即至醫院看
    診所取得，則各大醫院之急診醫師應屬輪值而非固定，告訴
    人甲○當日既係依據臺北市立聯合醫院仁愛院區之急診程序
    隨機看診，當無取得不實之醫生診斷證明之可能。是本案事
    證明確，被告犯行洵堪認定，應依法論科。
三、核被告所為，係犯刑法第277條第1項之普通傷害罪。爰審酌
    被告因細故動手傷害告訴人，造成告訴人身心受創，行為自
    有不當，惟念其犯後終能坦承犯行，並有和解賠償之意，然
    因告訴人表示不願意和解，復衡酌被告犯罪之手段、方式、
    所生危害及其生活狀態、智識程度，告訴人所受傷勢程度等
    一切情狀，量處如主文所示之刑，並諭知易科罰金之折算標
    準。另告訴人雖於本院審理時另提出臺北市立聯合醫院仁愛
    院區99年3月24日診斷證明書（見本院卷(一)第19頁），其上
    並記載告訴人尚有頸神經根壓迫等病名，然此部分於醫師囑
    言欄已記載，就診時間最初時點係於本件案發前即自+99年2
    月22日，又上開病名顯與上開錄影光碟所示身體碰撞程度、
    傷勢位置亦不相當，自難認屬被告本次犯行所致，附此敘明
    。
據上論斷，應依刑事訴訟法第284條之1、第299條第1項前段，刑
法第277條第1項、第41條第1項前段，刑法施行法第1條之1，判
決如主文。
本案經檢察官蔡彥守到庭執行職務。
中    華    民    國    99    年    10    月    20    日
                  刑事第四庭  法  官  呂煜仁
上正本證明與原本無異。
如不服本判決應於收受送達後10日內向本院提出上訴書狀，並應
敘述具體理由；其未敘述上訴理由者，應於上訴期間屆滿後20日
內向本院補提理由書（均須按他造當事人之人數附繕本）「切勿
逕送上級法院」。告訴人或被害人如對於本判決不服者，應具備
理由請求檢察官上訴，其上訴期間之計算係以檢察官收受判決正
本之日期為準。
                              書記官  曹尚卿
中    華    民    國    99    年    10    月    20    日
附錄本案論罪科刑法條全文：
刑法第277條第1項
傷害人之身體或健康者，處三年以下有期徒刑、拘役或一千元以
下罰金。

司法院資訊處製作；財團法人民間司法改革基金會備份。
